臺灣基隆地方法院刑事判決　　　　　　　100年度訴字第128號
公　訴　人　臺灣基隆地方法院檢察署檢察官
被　　　告　沈秉宜
選任辯護人　侯傑中律師
　　　　　　林則奘律師
上列被告因毒品危害防制條例案件，經檢察官提起公訴（九十九
年度偵字第五九九六號），本院判決如下：
    主  文
沈秉宜犯如附表【壹】、【貳】「本院判處之罪刑」欄所列之罪
，均累犯，各處如附表【壹】、【貳】「本院判處之罪刑」欄所
列之主刑及從刑。應執行有期徒刑捌年拾月；扣案號碼為000
0000000號、0000000000號、0000000
000號之行動電話用戶識別卡各壹枚 、SAMSUNG廠牌之行動電
話機（無序號）及NOKIA廠牌之行動電話機 （序號為三五八二七
九／○三／九一三七九九／五號）各壹支、透明夾鏈袋壹包（即
壹只大夾鏈袋，內含捌拾壹只小夾鏈袋）均沒收；未扣案不詳廠
牌之行動電話機（序號為000000000000000號）
壹支沒收，如全部或一部不能沒收時，追徵其價額或以其財產抵
償之；未扣案之販賣毒品所得計新臺幣壹萬壹仟元沒收，如全部
或一部不能沒收時，以其財產抵償之。
其餘被訴部分無罪。
    事  實
一、沈秉宜前因違反肅清煙毒條例及麻醉藥品管理條例等案件，
    經本院分別判處有期徒刑三年四月及九月，併定其應執行刑
    為有期徒刑三年十月確定；又因違反肅清煙毒條例、藥事法
    及麻醉藥品管理條例等案件，經本院分別判處有期徒刑三年
    八月、四月及八月，併定其應執行刑為有期徒刑四年六月確
    定；上開二應執行刑接續執行，於民國八十七年十一月七日
    假釋出監。詎其於上開假釋期間，又因違反毒品危害防制條
    例等案件，經臺灣高等法院判處有期徒刑五年二月確定，上
    開假釋遂經撤銷，而併接續執行殘刑有期徒刑四年十月，復
    於九十八年一月十七日假釋出監，九十九年一月二日縮刑期
    滿未經撤銷假釋，其未執行之刑，以已執行論而執行完畢。
二、沈秉宜因自己有施用第一級毒品海洛因（下稱海洛因）及施
    用第二級毒品甲基安非他命（下稱甲基安非他命）之惡習，
    而先基於施用海洛因及施用甲基安非他命之犯意，向不詳人
    士買入數量不詳之海洛因及甲基安非他命供己施用（其施用
    第一、二級毒品犯行，業經本院以一百年度毒聲字第二七號
    裁定令入勒戒處所執行觀察、勒戒確定，尚待執行中），再
    另起將其原為供己施用而買入之部分海洛因及甲基安非他命
    賣出以營利之犯意，於附表【壹】各該編號所列聯繫時間，
    分別以其所有行動電話號碼0000000000號、00
    00000000號、0000000000號用戶識別卡
    （各次聯繫時所用之其所有行動電話機，詳如附表【壹】「
    交易過程」欄所載）聯繫，嗣於附表【壹】各該編號所列交
    易時間，在附表【壹】各該編號所列交易地點，以附表【壹
    】各該編號「交易過程」欄所載售價，各賣出如附表【壹】
    編號一、五號之甲基安非他命予陳家興二次、賣出如附表【
    壹】編號二、三、四、七、九號所列之海洛因予莊隆臻五次
    及賣出如附表【壹】編號六、八、十號所列之海洛因予張言
    立三次，詳情如附表【壹】各該編號「交易過程」欄所載。
三、沈秉宜明知甲基安非他命除係毒品危害防制條例所列管之第
    二級毒品外，且經行政院衛生署公告禁止使用，而為藥事法
    第二十二條第一項第一款所稱之禁藥，不得非法轉讓。竟因
    其積欠劉郁君債務，一時之間未能償還，乃為討好劉郁君，
    而基於無償轉讓禁藥之犯意，於附表【貳】各該編號所列轉
    讓時間（附表【貳】編號一、二號部分，其尚先於各該編號
    所列聯繫時間，均以其所有行動電話號碼00000000
    00號用戶識別卡〈聯繫時所用之其所有行動電話機，詳如
    附表【貳】各該編號「轉讓過程」欄所載〉聯繫），在附表
    【貳】各該編號所列轉讓地點，將附表【貳】各該編號「轉
    讓過程」欄所列份量之甲基安非他命，分別無償轉讓予劉郁
    君。
四、因警方已先向臺灣士林地方法院聲請就沈秉宜上揭使用之行
    動電話號碼（暨相關人等使用之行動電話號碼）准許執行通
    訊監察，而獲取部分疑似沈秉宜賣出毒品之通訊內容資料，
    再向同法院聲請核發搜索票，於九十九年十二月二十七日上
    午十時三十分許，在新北市○○區○○路二段二○二號四樓
    其友人陳志亮住處查獲沈秉宜，並扣得其所有SAMSUNG 廠牌
    （無序號，查扣時係插置0000000000號行動電話
    用戶識別卡一枚）、NOKIA 廠牌（序號為三五八二七九／○
    三／九一三七九九／五號，查扣時係插置00000000
    00號行動電話用戶識別卡一枚）、SOWA廠牌（序號為00
    0000000000000號，查扣時係插置00000
    00000號、0000000000號之行動電話用戶識
    別卡各一枚）行動電話機各一支、電腦隨身硬碟一個、衛星
    導航行動電話機一支（係作為衛星導航系統使用，未插置行
    動電話用戶識別卡）及手提電腦一臺；及於同日上午十一時
    許，在其位於基隆市信義區○○○街九九號之居處，扣得其
    所有SAMSUNG 廠牌（序號為三五九○九九／○一／○三七○
    九六／二號，查扣時係插置0000000000號行動電
    話用戶識別卡一枚）行動電話機一支、電子磅秤一臺、透明
    夾鏈袋一包（即一只大夾鏈袋，內含八十一只透明小夾鏈袋
    ）、紅白花紋夾鏈袋一包（即一只大夾鏈袋，內含二十五只
    紅白花紋小夾鏈袋）、藥鏟一支、小鏟型挖棒四支、玻璃球
    吸食器一個、吸食器罐三個、白色粉末一罐（含瓶重五十一
    公克，經行政院衛生署食品藥物管理局檢出海洛因成分，驗
    餘含瓶重四十八公克）、白色圓形錠一罐（原有四百八十五
    錠，經行政院衛生署食品藥物管理局檢出第四級毒品先驅原
    料麻黃鹼成分，驗餘四百四十五錠）及紙漿狀物品一包（毛
    重一百五十一點五四公克，淨重一百四十七點三三公克，起
    訴書誤載為毛重一百七十公克，嗣經法務部調查局濫用藥物
    實驗室鑑定結果，未發現含有法定毒品成分）。
五、案經內政部警政署保安警察第三總隊第一大隊（下稱移送機
    關）報請臺灣基隆地方法院檢察署檢察官偵查起訴。
    理  由
一、證據能力之說明
    按被告以外之人於審判外之陳述，雖不符刑事訴訟法第一百
    五十九條之一至第一百五十九條之四之規定，而經當事人於
    審判程序同意作為證據，法院審酌該言詞陳述或書面陳述作
    成之情況，認為適當者，亦得為證據。當事人、代理人或辯
    護人於法院調查證據時，知有同法第一百五十九條第一項不
    得為證據之情形，而未於言詞辯論終結前聲明異議，視為有
    前項之同意。同法第一百五十九條之五定有明文。至非供述
    證據，則無傳聞法則規定之適用，如該非供述證據非出於違
    法取得，並已依法踐行調查程序，即不能謂無證據能力（最
    高法院九十七年度台上字第一四○一、六一五三號刑事判決
    可資參照）。再按被告之自白，非出於強暴、脅迫、利誘、
    詐欺、疲勞訊問、違法羈押或其他不正之方法，且與事實相
    符者，得為證據。刑事訴訟法第一百五十六條第一項亦有明
    定。查本案被告之選任辯護人原於本院受命法官第一次進行
    準備程序中就公訴意旨所提出證據之證人陳家興、莊隆臻及
    張言立於警詢時之陳述，均以係被告以外之人於審判外之陳
    述為由，爭執其證據能力（本院卷(一)第四七頁）；然嗣因被
    告於本院受命法官第三次進行準備程序中就本案被訴事實及
    罪名均為認罪之陳述，被告及其選任辯護人遂就公訴意旨所
    提出之證據均表示不再爭執其證據能力（本院卷(二)第一二二
    頁），且迄本案言詞辯論終結前均未就證據能力聲明異議，
    依法應視為被告同意公訴意旨所提出其以外之人於審判外之
    陳述作為證據。本院復審酌公訴意旨所提出被告以外之人於
    審判外之陳述、非供述證據、被告於警詢、檢察官偵訊時及
    本院（偵查中聲請羈押）訊問時之供述等各項證據，未顯示
    有何顯不可信、以不正方法取得證據或供述出於非任意性等
    情況，堪認取得證據過程適當，復均與待證事實具有關連性
    ，且經本院於審判程序依法調查，自均得為證據。
二、實體事實之認定
    上開犯罪事實，業據被告於本院審判程序均自白不諱（本院
    卷(三)第四七至四八、一二六至一二九頁），且除附表【壹】
    編號五號以外，亦均於偵查中自白在卷（偵查卷第一四九至
    一五四頁，另被告於檢察官偵查中聲請羈押，而於本院訊問
    時，亦曾概括承認有販賣第一、二級毒品之犯行，參本院九
    十九年度聲羈字第一八○號卷〈下稱聲羈卷〉第六至七頁）
    ，復有證人陳家興於警詢、檢察官偵訊及本院審判程序（偵
    查卷第四八至五一、一一○至一一四頁、本院卷(三)第四四至
    四六頁）、證人張言立與莊隆臻於警詢及檢察官偵訊（偵查
    卷第六二至六七、九四至九九、一一五至一二二、一九一至
    一九三頁）、證人劉郁君於警詢及檢察官偵訊時（偵查卷第
    一三二至一三七、一九一頁）之證述及指認犯罪嫌疑人紀錄
    表（偵查卷第六○至六一、六八至六九、一三八頁）、卷附
    臺灣士林地方法院所核發九十九年度聲監字第四二○、五一
    七號、九十九年度聲監續字第七三一、八二六、九三一、一
    ○二五號通訊監察書及其附表影本（偵查卷第五二至五五、
    七○至七一、三○六至三一九頁）、九十九年度聲搜字第一
    五六八、一五七七號搜索票（偵查卷第二六、三三頁）、移
    送機關搜索扣押筆錄及扣押物品目錄表影本（偵查卷第二七
    至三二、三五至三八頁）、通聯調閱查詢單（偵查卷第五六
    、七二至七三、二七七至二八○、二九三至二九四頁）、扣
    案物品照片（偵查卷第三九至四二、二一五至二二八、三二
    ○至三二二頁）、通聯紀錄檔案光碟（偵查卷錄音帶存放袋
    內）、通訊監察譯文（偵查卷第五七至五九、七四至八三、
    九○至九三、一○八至一○九、二四八至二六二、二八一至
    三○五頁）及扣案號碼為0000000000號、000
    0000000號、0000000000號之行動電話用
    戶識別卡各一枚、SAMSUNG廠牌（無序號）及NOKIA廠牌（序
    號為三五八二七九／○三／九一三七九九／五號）之行動電
    話機各一支、透明夾鏈袋一包（即一只大夾鏈袋，內含八十
    一只小夾鏈袋）（偵查卷第一七五至一七六頁）、本院依職
    權調取之行動電話號碼0000000000號、0000
    000000號、0000000000通聯紀錄（本院卷
    (一)第六一至六八、七○至九九、一○一至二一六頁）、通訊
    監察譯文（本院卷(二)第二八之一至六一、八七至一○五頁）
    可資佐證。本案事證明確，被告犯行洵堪認定，均應依法論
    科。
三、論罪科刑
  (一)核被告如附表【壹】所為，其中編號一、五號係犯毒品危害
    防制條例第四條第二項之販賣第二級毒品罪，其餘編號二、
    三、四、六、七、八、九、十號則均係犯同條例第四條第一
    項之販賣第一級毒品罪。而甲基安非他命除屬毒品危害防制
    條例第二條第二項第二款所定之第二級毒品外，因安非他命
    類藥品，前經行政院衛生署先後於六十九年十二月八日、七
    十五年七月十一日公告列入藥物藥商管理法第十六條第一款
    （即現行藥事法第二十二條第一項第一款）之禁藥管理，禁
    止輸入、製造、使用；再於七十九年十月九日以衛署藥字第
    九○四一四二號公告列入麻醉藥品管理條例（現行管制藥品
    管理條例）第二條第四款所定之「化學合成類麻醉藥品」管
    理，並明定於管制藥品管理條例第三條所指「管制藥品」（
    即藥事法第十一條之管制藥品），嗣於八十七年五月二十日
    毒品危害防制條例修正公布後，雖將甲基安非他命列入第二
    級毒品，但前揭禁藥管理之公告並未廢止，是甲基安非他命
    仍屬藥事法所定之禁藥甚明。且明知為禁藥而轉讓者，藥事
    法第八十三條亦定有處罰明文。是倘行為人明知為禁藥之甲
    基安非他命，而將未達行政院依毒品危害防制條例第八條第
    六項規定所公告之一定數量（即十公克，參行政院九十八年
    十一月二十日院臺法字第○九八○○七三六四七號令修正發
    布之「轉讓毒品加重其刑之數量標準」第二條第一項第二款
    ）轉讓予他人者，除成立毒品危害防制條例第八條第二項之
    轉讓第二級毒品罪外，亦構成藥事法第八十三條第一項之轉
    讓禁藥罪，此係屬同一犯罪行為而同時有二種法律可資處罰
    之「法條（規）競合」情形，應依「重法優於輕法」及「後
    法優於前法」等法理，擇一處斷。而毒品危害防制條例第八
    條第二項轉讓第二級毒品罪之法定本刑為「六月以上五年以
    下有期徒刑，得併科新臺幣七十萬元以下罰金」，另藥事法
    第八十三條第一項轉讓禁藥罪之法定本刑為「七年以下有期
    徒刑，得併科新臺幣五百萬元以下罰金」，故除轉讓之甲基
    安非他命數量或對象，有應依毒品危害防制條例第八條第六
    項或第九條之規定加重其刑至二分之一情形外，藥事法第八
    十三條第一項轉讓禁藥罪之法定本刑，顯較毒品危害防制條
    例第八條第二項轉讓第二級毒品罪之法定本刑為重，依前述
    「重法優於輕法」及「後法優於前法」之法理，自應優先適
    用藥事法第八十三條第一項之規定處斷（最高法院九十九年
    度台上字第六三九三號、九十八年度台上字第六九六二號、
    九十六年度台上字第三五八二號刑事判決及臺灣高等法院暨
    所屬地方法院九十四年十一月二十五日法律座談會刑事類提
    案第八號決議可資參照）。乃核被告如附表【貳】所為，因
    所轉讓之甲基安非他命均未達上開行政院依毒品危害防制條
    例第八條第六項規定所公告之一定數量，其轉讓對象亦非未
    成年人，自應優先適用藥事法第八十三條第一項之規定處斷
    ，即應論以明知為禁藥而轉讓罪；公訴意旨認被告此部分係
    涉犯毒品危害防制條例第八條第二項之轉讓第二級毒品罪嫌
    ，尚有未洽，惟因基本事實相同，且經本院於歷次審判程序
    均對被告告知此部分所涉應為藥事法第八十三條第一項之轉
    讓禁藥罪名（本院卷(三)第三七至三八、八四至八五、一二二
    至一二三頁），已無礙其防禦權之行使，本院自應變更起訴
    法條予以審究。被告因販賣第一級毒品而非法持有第一級毒
    品、因販賣第二級毒品而非法持有第二級毒品、因轉讓禁藥
    而非法持有第二級毒品之低度行為，分別為其各該次販賣毒
    品及轉讓禁藥之高度行為所吸收，俱不另論罪。
  (二)被告所為如附表【壹】編號一、五號之二次販賣第二級毒品
    犯行、附表【壹】編號二、三、四、六、七、八、九、十號
    之八次販賣第一級毒品犯行及附表【貳】之三次明知為禁藥
    而轉讓等犯行，均犯意各別，行為互殊，應予分論併罰。
  (三)被告有如事實欄一所載之刑案前科及有期徒刑執行紀錄，有
    臺灣基隆地方法院檢察署刑案資料查註紀錄表及臺灣高等法
    院被告前案紀錄表在卷可稽，其於有期徒刑執行完畢後，五
    年內故意再犯本案有期徒刑以上之各罪，均為累犯，應依法
    就法定刑為有期徒刑及罰金部分加重其刑（死刑及無期徒刑
    部分則依法不得加重）。
  (四)被告於偵查及審判中，對本案如附表【壹】編號一號之販賣
    第二級毒品犯行、附表【壹】編號二、三、四、六、七、八
    、九、十號之販賣第一級毒品犯行均自白犯罪，有附表【壹
    】、【貳】各該編號「本案重要證據」欄所援引之被告於檢
    察官偵訊、本院（偵查中聲請羈押）訊問及審判程序筆錄可
    參，公訴意旨亦認被告就上開犯罪事實均已於偵查中自白（
    起訴書第二頁證據清單及待證事實編號１號），自均應適用
    毒品危害防制條例第十七條第二項規定，俱減輕其刑，並先
    加後減之。
  (五)又毒品危害防制條例第十七條第二項規定：「犯第四條至第
    八條之罪於偵查及審判中均自白者，減輕其刑。」係為鼓勵
    是類犯罪行為人自白、悔過，並期訴訟經濟、節約司法資源
    而設。一般而言，固須於偵查及審判中皆行自白，始有適用
    ，缺一不可。但所謂「自白」，係指被告（或犯罪嫌疑人）
    承認自己全部或主要犯罪事實之謂。其承認犯罪事實之方式
    ，並不以出於主動為必要，即或經由偵、審機關之推究訊問
    而被動承認，亦屬自白。此與「自首」須於尚未發覺犯人之
    前，主動向有偵查犯罪權限之公務員或機關陳述其犯罪事實
    ，進而接受裁判者不同。又訊問被告應先告知犯罪嫌疑及所
    犯所有罪名。罪名經告知後，認為應變更者，應再告知；訊
    問被告，應與以辯明犯罪嫌疑之機會；如有辯明，應命就其
    始末連續陳述；其陳述有利之事實者，應命其指出證明之方
    法。刑事訴訟法第九十五條第一款、第九十六條分別定有明
    文。而上開規定，依同法第一百條之二於司法警察官或司法
    警察詢問犯罪嫌疑人時，準用之。從而，司法警察調查犯罪
    於製作警詢筆錄時，就該犯罪事實未曾詢問；檢察官於起訴
    前亦未就該犯罪事實進行偵訊，形同未曾告知犯罪嫌疑及所
    犯罪名，即逕依其他證據資料提起公訴，致使被告無從於警
    詢及偵查中辯明犯罪嫌疑，甚或自白，以期獲得減刑寬典處
    遇之機會，難謂非違反上開程序規定，剝奪被告之訴訟防禦
    權，違背實質正當之法律程序；於此情形，倘認被告於嗣後
    之審判中自白，仍不得依上開規定減輕其刑，顯非事理之平
    ，自與法律規範之目的齟齬，亦不符合憲法第十六條保障之
    基本訴訟權。故而，在承辦員警未行警詢及檢察官疏未偵訊
    ，即行結案、起訴之特別狀況，祇要審判中自白，應仍有上
    揭減刑寬典之適用，俾符合該條項規定之規範目的（最高法
    院一百年度台上字第三六九二號刑事判決可資參照）。查被
    告如附表【壹】編號五號之販賣第二級毒品犯行，前於本案
    偵查中，未曾經司法警察（官）或檢察事務官詢問（卷內查
    無檢察事務官對被告之詢問筆錄），亦未曾經檢察官偵訊或
    於檢察官聲請羈押時由本院訊及，有被告警詢、檢察官偵訊
    及本院（偵查中聲請羈押）訊問筆錄在卷（偵查卷第六至十
    四、一四八至一五五、一九八至一九九頁、聲羈卷第三至八
    頁）可參，乃被告並無從於偵查中之警詢、檢察官偵訊或本
    院訊問時辯明此部分犯罪嫌疑或予以自白，以期獲得減刑寬
    典處遇之機會。從而，被告既於本院審判程序中自白此部分
    犯罪，揆諸前揭最高法院刑事判決意旨，此部分仍應依毒品
    危害防制條例第十七條第二項之規定，減輕其刑，並先加後
    減之，俾符合該條項規定之規範目的。
  (六)再按法律之適用有其一致性，除有特別規定外，不得割裂適
    用。被告轉讓少量甲基安非他命予他人施用，自應優先適用
    藥事法第八十三條第一項規定，論罪科刑。雖被告於偵審中
    均自白犯罪，但藥事法並無轉讓毒品者，於偵審中自白應減
    輕其刑之特別規定，自無割裂適用毒品危害防制條例第十七
    條第二項減輕其刑之餘地（最高法院九十九年度台上字第一
    五號刑事判決可資參照）。查被告雖於檢察官偵訊、聲請羈
    押而由本院訊問及本院準備暨審判程序均對附表【貳】各該
    編號所列明知為禁藥而轉讓之犯行予以自白（偵查卷第一五
    二至一五三頁、聲羈卷第五頁、本院卷(一)第十九至二十、四
    六頁、卷(二)第一○八、一二二頁、卷(三)第五三、八九、一二
    六頁），然揆之前揭最高法院刑事判決意旨，並無毒品危害
    防制條例第十七條第二項規定適用而減輕其刑之餘地。
  (七)復按同為販賣毒品之人，其原因動機不一，犯罪情節未必盡
    同，或有大盤毒梟者，抑或中、小盤之分，甚或僅止於吸毒
    者友儕間為求互通有無等情形者亦有之，其販賣行為所造成
    危害社會之程度自屬有異，法律科處此類犯罪，所設之法定
    最低本刑，不可謂不重。本案被告販賣第二級毒品之次數僅
    二次，對象為同一人，另販賣第一級毒品之次數僅八次，對
    象僅二人，每次販賣毒品數量甚微，獲利不多，所為均係小
    額交易，顯係毒品交易之下游，而非大量走私進口或長期販
    賣毒品之「大盤」或「中盤」；且被告自身亦染有毒癮，而
    以毒養毒，亦不若己身非遭毒害之人，卻專為牟利而販賣毒
    品，危害國民身心健康之毒梟，對於他人及國家社會侵害之
    程度非屬重大。本院因認被告所為如附表【壹】編號一、五
    號之販賣第二級毒品犯行及附表【壹】編號二、三、四、六
    、七、八、九、十號之販賣第一級毒品犯行，縱量處前述(四)
    (五)減輕其刑後之最低刑度，均仍嫌過重，依一般國民生活經
    驗法則，實屬情輕法重，而均顯有堪可憫恕之情狀，爰依刑
    法第五十九條規定，均酌量減輕其刑，並遞減之。
  (八)按提起公訴，應於起訴書內記載犯罪事實及證據並所犯法條
    ；起訴或其他訴訟行為，於法律上必備之程式有欠缺而其情
    形可補正者，法院應定期間，以裁定命其補正。刑事訴訟法
    第二百六十四條第二項第二款及同法第二百七十三條第六項
    分別定有明文。而關於「犯罪事實」應如何記載，法律雖無
    明文規定，惟因檢察官敘明之起訴事實即為法院審判之對象
    ，並為被告防禦準備之範圍，故其記載內容必須「足以表明
    其起訴範圍」，使法院得以確定審理範圍，並使被告知悉係
    因何犯罪事實被提起公訴而為防禦之準備，始為完備，固無
    疑義。但起訴事實之記載，有時難免不甚明確，或間有仍具
    疑義之處，或其記載不具體致無從確定其審判範圍。然法院
    得於第一次審判期日前，傳喚被告或其代理人，並通知檢察
    官、辯護人、輔佐人到庭，行準備程序時，可為下列事項之
    處理：一、起訴效力所及之範圍與有無應變更檢察官所引應
    適用法條之情形，亦為刑事訴訟法第二百七十三條第一項第
    一款所明定，此乃法院訴訟指揮及闡明權之行使之規定。是
    倘檢察官起訴書或其依裁定補正之犯罪事實，尚未明晰，法
    院非不得依上開規定予以闡明，期能釐清其審理之對象及訴
    訟之範圍（最高法院九十八年度台上字第七九七五號刑事判
    決可資參照）。本件起訴書附表編號２部分所訴追被告販賣
    甲基安非他命予證人陳家興之地點不詳，販賣時間原記載為
    「九十九年十二月一日凌晨二時二十四分許」；然此時間，
    根據通訊監察譯文、證人陳家興於本院審判程序之證述及被
    告於本院審判程序之自白（詳如附表【壹】編號五號之「本
    案重要證據」欄）以觀，實為本院如附表【壹】編號五號所
    認定「被告因積欠陳家興債務，原與陳家興議定於每月月初
    分期償還一萬元，惟於九十九年十一月初前某時，陳家興向
    被告提議以被告所持有可售一萬元之甲基安非他命抵債，經
    被告應允後，雙方即於九十九年十一月初某日，在被告位在
    臺北市○○區○○街某處承租公寓之一樓電梯口，由被告將
    一小包（重量不詳）甲基安非他命，以一萬元之價格賣予陳
    家興，以抵銷被告應於九十九年十一月初償還予陳家興之一
    萬元債務。」之情事後，證人陳家興以其所使用行動電話號
    碼0000000000號傳簡訊予被告所使用之行動電話
    號碼0000000000號而重提此事（即本院如附表【
    壹】編號五號所認定）之時間，並非被告此次販賣甲基安非
    他命予證人陳家興之時間。易言之，起訴書附表編號２所訴
    追被告販賣甲基安非他命予陳家興之犯罪事實，其所載時間
    雖尚屬接近，惟有明顯錯誤，犯罪地點則屬不詳；此外，其
    餘包括販賣毒品種類、對象、價格及份量等販賣毒品犯罪之
    構成要件該當事實，則均屬正確。從而，起訴書附表編號２
    部分所載之檢察官訴追犯罪事實，雖已足表明、特定其訴追
    範圍，然其細節，猶因與卷證互核結果，非無疑義，應由本
    院於審判期日調查證據過程詳予推求而釐清。嗣實行公訴之
    檢察官（下稱公訴檢察官）亦基於本案審判過程中之證據調
    查結果，而就上開訴追客體之犯罪時間及地點等不影響基本
    事實同一之細節，於本院審判程序當庭以言詞補正，再經被
    告確認而為認罪之陳述，有本院審判程序筆錄在卷可參（本
    院卷(三)第一二九頁）。基於檢察一體、起訴與審判事實同一
    性及被告防禦權保障原則，起訴書就起訴效力所及範圍之記
    載，若有尚存疑義之細節，應以公訴檢察官到庭陳述補正而
    予被告有充分答辯機會之情節，定檢察官訴訟上請求及本院
    應予審判之範圍。至被告本案所為販賣第二級毒品、販賣第
    一級毒品及轉讓禁藥等犯行、除上開附表【壹】編號五號以
    外，其餘起訴書所載犯罪時間均有誤差（附表【壹】編號一
    、二、三、四、六、七、八、九、十號、附表【貳】編號一
    、二號）或不明確（附表【貳】編號三號）之處，其理亦同
    ，而應由本院依證據調查結果切實認定。
  (九)本院審酌被告前有違反麻醉藥品管理條例、肅清煙毒條例、
    毒品危害防制條例等前科，有上開刑案資料查註紀錄表及被
    告前案紀錄表可參，明知毒品對身體健康危害甚鉅，且國家
    對販賣毒品行為設有嚴刑峻罰，猶販賣第一級毒品及第二級
    毒品暨轉讓禁藥予他人施用，戕害他人身體健康，助長社會
    上施用毒品及使用禁藥之不良風氣，實不足取；惟其犯罪手
    段平和，並坦承全部犯行，犯後態度尚可，兼衡其犯罪動機
    、目的、智識程度、所犯對社會危害程度尚非重大等一切情
    狀，分別量處如附表【壹】、【貳】之「本院判處之罪刑」
    欄所示之主刑，及從輕定其應執行之刑示懲。
  (十)沒收之說明
  1.按毒品危害防制條例第十九條規定：「犯第四條至第九條、
    第十二條、第十三條或第十四條第一項、第二項之罪者，其
    供犯罪所用或因犯罪所得之財物，均沒收之，如全部或一部
    不能沒收時，追徵其價額或以其財產抵償之。」所稱：如全
    部或一部不能沒收時，追徵其價額或以其財產抵償之，性質
    上係沒收之補充規定。其屬於本條所定沒收之標的，如屬扣
    押之物而得以直接沒收者，判決主文僅宣告沒收即可，不生
    「追徵其價額」或「以其財產抵償之」之問題；必沒收之標
    的全部或一部不能沒收時，始有「追徵其價額」或「以其財
    產抵償之」之選項問題。而「追徵其價額」或「以其財產抵
    償之」均屬執行沒收之方法，如不能沒收之標的係現行貨幣
    者，因價值確定，判決主文直接宣告「以其財產抵償之」即
    可；苟不能沒收之物係現行貨幣以外之其他財產，因其實際
    價值不確定，則須諭知「追徵其價額」，且既已宣告「追徵
    其價額」，苟被告仍不繳納或無力繳納該價額，仍須就其財
    產強制執行以抵償之者，要屬執行機關依強制執行法執行之
    問題，縱未於判決主文宣告，亦不能指為判決違背法令（最
    高法院九十八年度台上字第五五四二號刑事裁判要旨可資參
    照）。經查：
  (1)查扣案號碼為0000000000號之行動電話用戶識別
    卡一枚及SAMSUNG 廠牌（無序號）之行動電話機一支，係被
    告所有而供其為附表【壹】編號一、二、三、七、八、九、
    十號之犯行使用之物；扣案號碼為0000000000號
    之行動電話用戶識別卡一枚及NOKIA 廠牌（序號為三五八二
    七九／○三／九一三七九九／五號）之行動電話機一支，則
    係被告所有供其為附表【壹】編號四、六號之犯行使用之物
    ；另扣案號碼為0000000000號之行動電話用戶識
    別卡一枚，亦係被告所有供其為附表【壹】編號一號之犯行
    使用之物；均據被告於本院審判程序供述明確（本院卷(三)第
    八七至八八頁），且有卷附通訊監察譯文及通聯紀錄（詳見
    附表【壹】各該編號之「本案重要證據」欄）可參，爰應依
    毒品危害防制條例第十九條第一項之規定，於上開各該部分
    之犯罪，分別併予宣告沒收；且因均已扣案，而無不能沒收
    之情形，即毋庸再行諭知追徵其價額或以其財產抵償之。
  (2)又扣案為被告所有之號碼為0000000000號之行動
    電話用戶識別卡一枚及SAMSUNG 廠牌（無序號）之行動電話
    機一支，尚供被告為附表【貳】編號一、二號之犯行所使用
    ，亦有卷附通訊監察譯文及通聯紀錄（詳見附表【貳】編號
    一、二號之「本案重要證據」欄）可憑。惟因法律之適用有
    其一致性，乃附表【貳】編號一、二號之部分犯行，並無毒
    品危害防制條例第十九條第一項規定之適用。爰依刑法第三
    十八條第一項第二款之規定，就附表【貳】編號一、二號部
    分之犯罪，上開扣案之行動電話用戶識別卡及行動電話機均
    併予宣告沒收。
  (3)扣案透明夾鏈袋一包（經本院於審判程序當庭勘驗而清點結
    果：即一只大夾鏈袋，內含八十一只小夾鏈袋，參本院卷(三)
    第八七頁），被告於本院審判程序供述為其所有，係其於附
    表【壹】所列販賣第二級毒品、販賣第一級毒品及附表【貳
    】所列明知為禁藥而轉讓等犯罪使用後所剩餘（本院卷(三)第
    八七至八八頁），堪認係被告所有，而「預備」供其販賣第
    二級毒品、販賣第一級毒品及明知為禁藥而轉讓使用之物。
    爰依刑法第三十八條第一項第二款之規定，就附表【壹】、
    【貳】全部之犯罪，均併予宣告沒收。
  (4)按毒品危害防制條例第十九條第一項規定，犯販賣毒品罪者
    ，其供犯罪所用或因犯罪所得之財物，均沒收之，係採義務
    沒收主義。查被告於為如附表【壹】編號一號犯行時，尚將
    其所有0000000000號行動電話用戶識別卡插置在
    未經扣案之其所有序號為000000000000000
    號之不詳廠牌行動電話機內使用，有卷附通聯紀錄光碟檔案
    資料可查。乃該行動電話機自亦應依毒品危害防制條例第十
    九條第一項規定併予宣告沒收；且因未據扣案，如全部或一
    部不能沒收時，追徵其價額或以其財產抵償之。
  (5)又因毒品危害防制條例第十九條第一項之規定，係採義務沒
    收主義，故販賣毒品所得之對價，不問其中成本若干，利潤
    多少，均應全部諭知沒收（最高法院九十六年度台上字第三
    ○六○號刑事判決參照）。惟所稱因犯罪所得之財物，係以
    實際所得者為限，苟無所得或尚未取得者，即無從為沒收、
    追徵或以財產抵償之諭知（最高法院九十九年度台上字第五
    八四○號、九十七年度台上字第五七七○號、九十六年度台
    上字第二三三一號刑事判決參照）。查本案被告所為附表【
    壹】各次販賣毒品之對價，除編號三、五號並未實際收得外
    ，其餘均已收訖，此據被告於本院審判程序供陳明確（本院
    卷(三)第一二六至一二九頁）。則附表【壹】編號一、二、四
    、六、七、八、九、十號之販賣毒品所得，均應依毒品危害
    防制條例第十九條第一項之規定，分別諭知沒收；且因均未
    據扣案，如全部或一部不能沒收時，以其財產抵償之。至附
    表【壹】編號三、五號部分販賣毒品犯行，因被告並未實際
    收得販賣毒品對價，揆之前揭最高法院刑事判決意旨，即無
    從為沒收、追徵或以財產抵償之諭知。
  (6)另扣案SOWA廠牌（序號為000000000000000
    號，含查扣時插置之0000000000號行動電話用戶
    識別卡一枚）行動電話機一支、電腦隨身硬碟一個、衛星導
    航行動電話機一支（係作為衛星導航系統使用，未插置行動
    電話用戶識別卡）、手提電腦一臺、SAMSUNG 廠牌（序號為
    三五九○九九／○一／○三七○九六／二號，插置0000
    000000號行動電話用戶識別卡一枚）行動電話機一支
    、電子磅秤一臺、紅白花紋夾鏈袋一包（即一只大夾鏈袋，
    內含二十五只紅白花紋小夾鏈袋）、藥鏟一支、小鏟型挖棒
    四支、玻璃球吸食器一個、吸食器罐三個等物，被告於本院
    審判程序固坦承均為其所有之物，然並陳述與附表【壹】及
    附表【貳】之犯行無涉（本院卷(三)第八七至八八頁），而無
    其他積極事證顯示與附表【壹】及附表【貳】之犯行有何關
    聯性；復非屬違禁物，即均無沒收之依據。
  (7)另扣案疑似毒品海洛因（起訴書誤載為「海各因」）之紙漿
    狀物品一包（毛重一百五十一點五四公克，淨重一百四十七
    點三三公克，驗餘淨重一百四十七點二九公克，起訴書誤載
    為毛重一百七十公克），經鑑定結果，未發現含有任何法定
    毒品之成分，有法務部調查局濫用藥物實驗室一百年二月二
    十三日調科壹字第一○○二三○○三九七○號鑑定書在卷（
    本院卷(一)第三八頁）可參，即非屬違禁物；復查無其他積極
    事證顯示與附表【壹】及附表【貳】之犯行有何關聯性。即
    均無沒收之依據，附此敘明。
  2.按以營利為目的販入毒品，經多次販賣後，持有剩餘毒品被
    查獲者，其各次販賣毒品行為如併合處罰，該持有剩餘毒品
    之低度行為，應僅為最後一次販賣毒品之高度行為所吸收，
    不另論罪。故就該查獲之剩餘毒品，祗能於最後一次之販賣
    毒品罪宣告沒收銷燬，不得於各次販賣毒品罪均宣告沒收銷
    燬。最高法院一○○年度台上字第九○八號刑事判決固可資
    參照。然上開最高法院判決所稱「於最後一次之販賣毒品罪
    宣告沒收銷燬」之前提，乃在於所查獲者，係「以營利為目
    的販入毒品，經多次販賣後」所「剩餘毒品」；易言之，茍
    所查獲之毒品，「非販賣所剩餘」者，即應無「於最後一次
    之販賣毒品罪」依毒品危害防制條例第十八條第一項本文前
    段規定併予宣告沒收銷燬之餘地，而應視其究竟係單純持有
    、因施用而持有或其他原因，而於該所犯之罪宣告沒收或單
    獨宣告沒收，俾符主刑及從刑不可分原則。查本案移送機關
    偵查被告涉嫌販賣第一、二級毒品之過程，係先向臺灣士林
    地方院聲請就被告上揭使用之行動電話號碼（暨相關人等使
    用之行動電話號碼）准許執行通訊監察，而獲取部分疑似被
    告賣出毒品之通訊內容資料後，再向同法院聲請核發搜索票
    ，於九十九年十二月二十七日上午十時三十分許，在新北市
    ○○區○○路二段二○二號四樓其友人陳志亮之住處，及於
    同日上午十一時許，在其基隆市信義區○○○街九九號之居
    處，分別查扣上開物品，及在其友人陳志亮上開住處查獲及
    逮捕被告，業如前揭認定。而在被告住處查扣之「白色粉末
    一罐」，嗣經行政院衛生署食品藥物管理局檢驗結果，雖檢
    出海洛因成分，驗餘含罐為四十八公克，有該局一百年三月
    二十五日FDA 研字第一○○五○○三九二一號檢驗報告書及
    臺灣基隆地方法院檢察署一百年度證字第四七五號扣押物品
    清單在卷（本院卷(二)第二八、二七頁）可憑；惟被告經本院
    認定最後一次賣出海洛因之時間，則係如附表【壹】編號十
    號之「九十九年十一月二十七日下午」；易言之，被告為警
    扣得上開含海洛因成分之「白色粉末一罐」時，與被告最後
    一次賣出海洛因之時間，已相距一個月。而被告上開為警逮
    捕後，於警詢時供述其每日都要施用海洛因，（查獲前）最
    後一次施用海洛因係於當日凌晨四時許，在其上開居處施用
    等語，嗣經採尿送請臺灣尖端先進生技醫藥股份有限公司以
    氣相層析質譜儀法檢驗結果，亦確呈海洛因人體代謝物嗎啡
    陽性反應（檢出濃度高達二五九八○NG/ML）， 遂經臺灣基
    隆地方法院檢察署檢察官向本院聲請裁定令被告入勒戒處所
    執行觀察、勒戒獲准確定，亦有被告警詢筆錄、臺灣基隆地
    方法院檢察署一百年三月十八日基檢達忠玄一○○毒偵五四
    字第○○六二一九號函及所附本院一百年度毒聲字第二七號
    刑事裁定在卷（偵查卷第七、九頁、本院卷(一)第三九至四○
    頁）可考。乃被告上開為警搜索其居處時扣得之含海洛因成
    分之白色粉末一罐，茍認係其於附表【壹】編號十號之「九
    十九年十一月二十七日下午」賣出海洛因予張言立所餘，不
    免有違經驗法則，反而認為係被告上開最後一次「施用後所
    剩餘」，較合乎情理。質言之，上開被告為警查扣之含海洛
    因成分之「白色粉末一罐」，固係違禁物，然因殊難認係被
    告本案販賣海洛因所剩餘，復未據公訴意旨認屬訴追被告犯
    罪事實之一部分或以之為本案證據之其一（本件起訴書犯罪
    事實欄及證據並所犯法條欄均未提及此扣案物，公訴檢察官
    亦未於本院訊問、準備及審判程序援用或提及）；乃此部分
    被告經查扣之物品，並未在本件檢察官起訴範圍。揆之前揭
    最高法院刑事判決意旨及主刑從刑不可分原則，即無於本案
    任何一罪，對此部分扣案物品併予宣告沒收銷燬之餘地。
  3.扣案白色圓形錠四百八十五錠，經檢出第四級毒品先驅原料
    麻黃鹼成分，驗餘四百四十五錠，固亦有前揭行政院衛生署
    食品藥物管理局檢驗報告書可憑，乃被告就此部分扣案物品
    ，可能涉嫌毒品危害防制條例第十一條第六項之持有第四級
    毒品純質淨重二十公克以上之罪嫌。然此部分扣案物品核與
    被告前揭經本院論罪科刑之販賣第一級毒品、販賣第二級毒
    品及明知為禁藥而轉讓之犯行顯無關聯；又未曾經起訴書記
    載及公訴意旨提及或列為本案證據之一。易言之，此部分被
    告經查扣之物品，並未在本件檢察官起訴範圍，本院即不得
    就此併予審判甚至於任何一罪併予宣告沒收，附此敘明。
四、無罪部分
  (一)公訴意旨另以：被告於九十九年十二月二十六日「上午八時
    二十分許」，在其基隆市信義區○○○街九九號住所，販售
    六千元之海洛因予莊隆臻及綽號「兩元」之真實姓名不詳之
    人。因認被告此部分亦涉有毒品危害防制條例第四條第一項
    之販賣第一級毒品罪嫌（本案公訴檢察官亦未曾向本院表示
    此部分起訴事實有何「時間」、「地點」、「對象」、「販
    賣毒品種類」或「價額」等細節之誤載，而以言詞或書面予
    以更正，乃此部分起訴事實之記載，並無不明確、仍有疑義
    或不具體以致無從確定審判範圍之問題，本院自僅得及應以
    上開起訴書所載犯罪事實為審判範圍）。
  (二)按犯罪事實應依證據認定之，無證據不得認定犯罪事實。不
    能證明被告犯罪或其行為不罰者，應諭知無罪之判決。刑事
    訴訟法第一百五十四條第二項及第三百零一條第一項亦分別
    有所明定。而認定不利於被告之事實，須依積極證據，此積
    極證據雖不以直接證據為限，間接證據亦包括在內；然無論
    直接或間接證據，其為訴訟上之證明，須於通常一般之人均
    不致於有所懷疑，而得確信其為真實之程度者，始得據之為
    有罪之認定，倘其證明尚未達到此一程度，而有合理性懷疑
    之存在時，即積極證據不足為不利於被告事實之認定時，則
    應為有利於被告之認定，既不能以推測或擬制之方法，以為
    裁判基礎，亦不必有何有利之證據（最高法院三十年上字第
    八一六號、四十年台上字第八六號、七十六年台上字第四九
    八六號刑事判例可資參照）。且刑事訴訟法第一百六十一條
    第一項規定：檢察官就被告犯罪事實，應負舉證責任，並指
    出證明之方法。因此，檢察官對於起訴之犯罪事實，應負提
    出證據及說服之實質舉證責任。倘其所提出之證據，不足為
    被告有罪之積極證明，或其指出證明之方法，無從說服法院
    以形成被告有罪之心證，基於無罪推定之原則，自應為被告
    無罪判決之諭知（最高法院九十二年台上字第一二八號刑事
    判例可資參照）。
  (三)又按施用毒品者所稱其向某人買受毒品之指證，不得作為有
    罪判決之唯一證據，仍須調查其他必要之證據，以察其是否
    與事實相符，為最高法院歷年來之見解，良以毒品買受者之
    指證，其憑信性於通常一般人已有所懷疑，尚難確信其為真
    實。況依毒品危害防制條例第十七條之規定，其供出毒品來
    源而破獲者，復得減輕其刑，則其指證之真實性猶有疑慮，
    是施用毒品者之指證，其真實性有待其他必要證據加以補強
    。茲所謂必要之補強證據，固不以證明販賣毒品犯罪構成要
    件之全部事實為必要，但以與施用者之指證具有相當之關聯
    性為前提，其經與施用者之指證綜合判斷，已達於通常一般
    人均不致有所懷疑，而得確信施用者之指證為真實者，始得
    為有罪之認定，此為無罪推定原則之必然推演（最高法院九
    十三年度台上字第六七五○號刑事判決可資參照）。且關於
    毒品施用者其所稱向某人購買毒品之供述，必須補強證據佐
    證，係指毒品購買者之供述縱使並無瑕疵，仍須補強證據佐
    證而言，以擔保其供述之真實性。該所謂補強證據，必須與
    施用毒品者關於相關毒品交易之供述，具有相當程度之關連
    性，且足使一般人對於施用毒品者之供述無合理之懷疑存在
    ，而得確信其為真實，始足當之。若毒品購買者之供述證據
    ，本身已有重大瑕疵，依嚴格證明之法則，苟已無法憑為犯
    罪事實之認定時，自無再論補強證據之必要，其理甚明，俾
    貫澈刑事訴訟無罪推定及嚴格證明之基本原則（最高法院九
    十五年度台上字第六八五○號、一○○年度台上字第一九七
    二、五九七五號刑事判決可資參照）。
  (四)被告於警詢時對前揭扣案之SAMSUNG 廠牌（無序號，查扣時
    係插置0000000000號行動電話用戶識別卡一枚）
    、NOKIA 廠牌（序號為三五八二七九／○三／九一三七九九
    ／五號，查扣時係插置0000000000號行動電話用
    戶識別卡一枚）、SOWA廠牌（序號為0000000000
    00000號，查扣時係插置0000000000號、0
    000000000號之行動電話用戶識別卡各一枚）行動
    電話機各一支、衛星導航行動電話機一支（無行動電話用戶
    識別卡）、SAMSUNG 廠牌（序號為三五九○九九／○一／○
    三七○九六／二號，查扣時係插置0000000000號
    行動電話用戶識別卡一枚）行動電話機一支等物為其所有，
    以及其於九十九年十二月二十七日上午十時三十分許在新北
    市○○區○○路二段二○二號四樓其友人住處為警查獲當時
    ，現場扣得海洛因三包等情均不爭執（偵查卷第七至十頁）
    ，惟其自檢察官偵訊迄本院審判程序均堅決否認有此部分販
    賣海洛因予莊隆臻之犯行，於本院審判程序辯稱略以：當時
    伊以為警察要來抓莊隆臻，伊有海洛因放在他身上，伊跟他
    說幫伊扛起來，伊可以幫他交保，伊不知道結果警察是要來
    抓伊，變成伊不能交保，而且莊隆臻竟然說他身上的海洛因
    是伊賣給他的，其實根本沒有這個部分的海洛因交易等語。
    而公訴意旨認被告尚涉犯此部分販賣第一級毒品罪嫌，係以
    被告於偵查中之自白、證人莊隆臻之證述、扣案第一級毒品
    海洛因一包、通訊監察書、通訊監察譯文、通聯紀錄光碟及
    扣案行動電話機（含其內插置之用戶識別卡）等為其論據。
    經查：
  1.被告於九十九年十二月二十七日為警查獲後之警詢過程（同
    日下午四時三十一分許起至晚間六時五分許止），即未經警
    詢及、其亦未主動陳述有此部分販賣海洛因之犯行（偵查卷
    第六至十四頁）；其於同日晚間九時五十二分許經移送臺灣
    基隆地方法院檢察署，於檢察官偵訊過程中（同日晚間十時
    十二分許起至十一時十六分許止）雖曾對其訊問：「莊隆臻
    說，九十九年十二月二十六日『晚間』六點至八點，他有拿
    六千元給你要拿海洛因？」然被告係答稱：「昨天晚上應該
    沒有阿。」（偵查卷第一五三頁）復觀諸檢察官偵訊筆錄全
    文，均未曾詢及「九十九年十二月二十六日『上午』」有何
    販賣毒品情事（偵查卷第一四八至一五五頁）；嗣經檢察官
    聲請羈押，而於本院訊問過程中（翌日凌晨零時十七分許起
    ），亦未訊及、其亦未主動陳述有此部分販賣海洛因之犯行
    （本院九十九年度聲羈字第一八○號卷第三至八頁）；此後
    迄本案經檢察官提起公訴前，被告即未再經警詢、檢察事務
    官詢問或檢察官提訊、其亦未具狀陳述此部分犯行。易言之
    ，被告未曾於偵查中就此部分被訴事實自白犯罪或為認罪之
    陳述。實則，檢察官於上開偵訊被告後，而向本院聲請對被
    告裁定羈押時，亦未認被告涉有此部分被訴之販賣第一級毒
    品罪嫌，有臺灣基隆地方法院檢察署九十九年度基檢聲押字
    第一八○號聲請書在卷（偵查卷第一五六頁）可參。乃公訴
    意旨認被告此部分亦於偵查中有所自白云云，顯有誤會。
  2.嗣被告就此被訴部分，其於一百年二月二十五日檢察官提起
    公訴而移送本院時之訊問程序中陳述：「我十二月二十七日
    被抓，但是那天我們都沒有海洛因可以施用，且莊隆臻那天
    也與我一起被抓，印象中我們身上都沒有任何的毒品。」之
    後，本院受命法官於一百年三月二十三日及同年五月二十四
    日進行準備程序時，其亦均為相同之陳述（本院卷(一)第十九
    、四六頁、本院卷(二)第一○八頁）；本院受命法官再於一百
    年六月二十二日進行準備程序及本院合議庭於一百年七月四
    日（延長羈押）訊問程序時，其雖改陳：「我全部認罪，檢
    察官起訴書所載之十一次販賣毒品、三次轉讓毒品行為我都
    承認。」（本院卷(二)第一二二、一三四頁）然本院合議庭於
    一百年八月二十五日進行審判程序時，其又改謂：「（起訴
    書）附表編號十一，並沒有海洛因交易的事情，當時我以為
    警察是要來抓莊隆臻，我有海洛因放在他的身上，我跟他講
    說他幫我扛起來，我可以幫他交保，結果我不知道警察是要
    來抓我，變成我不能交保，而且莊隆臻竟然說他身上的海洛
    因是我賣給他的，根本不是這樣子。」（本院卷(三)第四八頁
    ）及「我要補充針對起訴書附表編號十一我要認罪。」（本
    院卷(三)第五三頁）；另其於本院合議庭一百年九月二十二日
    審判程序時復陳述：「（問：有關於起訴書附表編號十一部
    分之被訴事實，你於本院準備程序時先否認犯行，後又與全
    部被訴事實為認罪之陳述，經本院於前次審判程序與你核對
    歷次毒品交易時間時，你又對該部分有所爭執，但於最後又
    不爭執而表示認罪，這是什麼原因？）我是想應該也不差那
    一條，我想認一認也沒關係，事實上當天真的沒有毒品交易
    ，因為當時我身上並沒有毒品，怎麼可能會有毒品賣給莊隆
    臻與兩元，更何況兩元我根本就不認識他。」（本院卷(三)第
    九十頁）。綜合被告上開所述，可知其真意係否認有此被訴
    之犯罪事實。
  3.又證人莊隆臻於與被告同時為警查獲後之當日警詢時（九十
    九年十二月二十七日）就此部分係陳述：「（問：警方查獲
    你所持有的海洛因毒品的來源為何？）警方查獲的毒品都是
    我跟沈秉宜一起購買的。（問：你與沈秉宜如何一起購買？
    ）我是在九十九年十二月二十六日晚上十八至二十時之間我
    拿六千元給他託他幫我買的。」嗣於檢察官偵訊時（一百年
    一月二十日）則證述：「（問：你在警詢時說九十九年十二
    月二十六日晚上八點你拿了六千元到沈秉宜家中，要跟他拿
    六千元的海洛因？）有。那就是警察隔天到我家查扣到的毒
    品。（問：你是跟沈秉宜一起去的？）是。在八斗子那邊。
    我不知道是哪一條路。（問：到底有無跟沈秉宜一起去拿毒
    品？）我再想一下。我去他家拿的沒錯，他叫他朋友送來家
    裡。跟他朋友拿的。」復於一百年八月二十五日本院審判程
    序證述：「（問：九十九年十二月二十六日晚上八時你有無
    拿六千元到被告基隆市○○○街的住處向他買六千元的海洛
    因？）我沒有向被告購買海洛因，我是等藥頭拿藥到被告家
    。」「（問：你說你沒有向被告購買海洛因，但是被告卻承
    認他有販賣海洛因給你？〈提示一百年六月二十二日準備程
    序筆錄）我不曉得。事實上我是跟被告共同出錢購買毒品。
    」「（問：〈請提示九十九年十二月二十六日晚上八時五十
    七分四十七秒以後至九時十六分十六秒之通聯譯文〉請回想
    此段時間之通聯譯文你們是在聯絡什麼事情？）沒有印象，
    看譯文內容好像是我要載人家去正榮街，然後再去載被告。
    」「（問：〈請提示九十九年十二月二十六日晚上九時十六
    分十六秒之通聯譯文〉請回想此段時間之通聯譯文所指七七
    巷是指何處？）基隆市○○路七十七巷。」「（問：依這通
    通聯譯文來講，你是在何處與被告碰面？）忘記了，時間那
    麼久了，我後來是到被告家，我去載他，我當時是開車，我
    們半夜才去泰山，然後才出事情，我到被告家等多久我已經
    忘記了，我是到被告家等藥頭來，藥頭來把海洛因交給被告
    ，被告才交給我，因為我跟藥頭不熟。」「（問：購買海洛
    因的錢，是被告出的，還是你直接出的？）我把錢交給被告
    ，被告再把錢交給藥頭。」「（問：藥頭來的時間你們是三
    人一起在場？）對。」「（問：是否有起訴書附表編號十一
    所載犯罪事實？）沒有這個事情。」（本院卷(三)第五十至五
    二頁）細繹證人莊隆臻上開歷次陳述，或謂其係當日「晚上
    」與被告合資購買海洛因，或謂其於當日「晚上」在被告住
    處等待不詳販毒人士到場後，經由被告交付金錢予該不詳人
    士，該不詳人士亦經由被告交付其海洛因。然均未提及有此
    部分被告被訴之賣出海洛因予其之情事。易言之，依證人莊
    隆臻上開歷次陳述，亦無「於九十九年十二月二十六日『上
    午八時二十分許』在被告基隆市信義區○○○街九九號居處
    」向被告購買海洛因之事實（且無「於九十九年十二月二十
    六日『晚間』八時二十分許在被告上址居處」向被告購買海
    洛因之事實），而非僅其指證有所瑕疵或無其他積極事證可
    資佐證而已。
  4.復參閱卷附被告所使用之行動電話號碼000000000
    0號、0000000000號、0000000000號
    行動電話通聯紀錄及通訊監察譯文（本院卷(一)第六八、九八
    、二一五頁、卷(二)第一○一至一○五頁），被告於九十九年
    十二月二十六日「凌晨至上午八時二十分許前」均無與證人
    莊隆臻所使用之行動電話號碼0000000000號、0
    000000000號及市內電話號碼（○二）00000
    000號聯繫紀錄。乃公訴意旨就此部分所提出之證據即「
    通訊監察書、通訊監察譯文、通聯紀錄光碟及扣案行動電話
    機（含其內插置之用戶識別卡）」，亦均無任何資料顯示被
    告有此部分被訴事實（矧以被告所使用之行動電話號碼00
    00000000號於九十九年十二月二十六日「晚間」與
    證人莊隆臻所使用之行動電話號碼0000000000號
    聯繫狀況而論：被告於當日晚間八時五十八分許，在其上開
    行動電話號碼使用之基地臺位置「基隆市○○區○○路一三
    四號」附近某處〈經核被告上開行動電話通聯紀錄及通訊監
    察譯文，顯示並非在其基隆市信義區○○○街九九號居處【
    該處使用行動電話之基地臺位置係位在基隆市信義區○○○
    段或槓子寮小段一八一之一地號或教孝街十二號】〉聯繫證
    人莊隆臻，證人莊隆臻向其表示「我先去給你載，再載他們
    回去正隆街那裡」，「還是我先載他們回去再回來載你」，
    而其則向證人莊隆臻表示「你先載他們回去正仁街（諧音）
    ，啊你從體育場走就好啊啦，比較快。」嗣於當日晚間九時
    十六分許，其仍在上開基地臺位置附近聯繫證人莊隆臻，證
    人莊隆臻向其表示「你可以下來了，我到七十七巷了。」其
    則向證人莊隆臻表示「喔好好。」嗣被告之行動電話號碼0
    000000000號所使用基地臺位置，於當日晚間九時
    四十一分許已變換為「基隆市○○區○○路六九號及基隆市
    仁愛區○○○路一號」，於當日晚間十一時四分許則變換為
    其上址居處附近之「基隆市信義區○○○段或槓子寮小段一
    八一之一地號」〈本院卷(二)第一○二至一○三頁、本院卷(一)
    第九八、二一六頁〉。凡此，亦均未顯示「當晚」被告有何
    疑似賣出海洛因予證人莊隆臻之通訊內容，而僅顯示證人莊
    隆臻於當晚九時十六分許駕車前往基地臺位置「基隆市○○
    區○○路一三四號」附近某處搭載被告，嗣渠等於當晚十一
    時許返回被告上址居處之事實而已。易言之，根據被告所使
    用上開行動電話通聯紀錄及通訊監察譯文等資料，亦未顯示
    被告有「於九十九年十二月二十六日『晚間八時二十分許』
    在被告基隆市信義區○○○街九九號居處」賣出海洛因予莊
    隆臻之事實）。
  5.再者，公訴意旨所稱扣案疑似毒品海洛因之毛重一百七十公
    克紙漿狀物品一包，經鑑定結果未含有法定毒品成分，業如
    前述。公訴意旨以之為被告涉犯此部分販賣海洛因罪嫌之依
    據，亦屬無憑（縱以公訴意旨未曾提及之扣案經檢出海洛因
    成分之「白色粉末一罐」為本案證據，亦無從推論被告有此
    部分被訴之犯罪事實，詳如本判決上開理由欄三之(十)之2.所
    載）。
  6.末查，本案移送機關警員於九十九年十二月二十七日上午十
    時三十分許在新北市○○區○○路二段二○二號四樓查獲及
    逮捕被告時起，迄同日晚間九時五十二分許將被告解送臺灣
    基隆地方法院檢察署前，均未對被告涉有任何販賣毒品之嫌
    疑事實有所詢問，嗣將被告解送臺灣基隆地方法院檢察署時
    ，亦僅於本案之刑事案件報告書中抽象記載「於上記時（九
    十九年二月十一日八時至九十九年十二月二十七日十七時）
    、地（基隆市信義區○○○街九九號）販賣第一級毒品海洛
    因及第二級毒品安非他命予『陳家興及張言立』」，有移送
    機關對被告之警詢筆錄、解送人犯報告書、九十九年十二月
    二十七日保三壹警刑字第○九九○○○八一七五號刑事案件
    報告書在卷（偵查卷第六至二五、一四四至一四六、一至三
    頁）可參。易言之，移送機關並未就被告有何曾經賣出海洛
    因或甲基安非他命等毒品予證人莊隆臻之犯罪嫌疑報請臺灣
    基隆地方法院檢察署檢察官偵辦。嗣本院於審判程序中，命
    移送機關之本案承辦警員林聖凱補正此部分檢察官起訴事實
    之相關證據，嗣經移送機關函覆略以：經調取通訊監察代錄
    光碟重新審閱並製成譯文後，發現被告與證人莊隆臻於九十
    九年十二月二十五日至同年月二十六日之通訊並無此部分被
    告被訴事實之相關通話內容，且經調閱被告與證人莊隆臻之
    警詢筆錄比對，可知此部分被告被訴事實顯然有誤等語，亦
    有移送機關於一百年九月十九日以保三壹警刑字第一○○○
    ○○五八六一號函及所附之職務報告等資料在卷（本院卷(三)
    第六八至八二頁）可憑。乃此部分檢察官訴追被告之犯罪事
    實，並無相關積極證據可資憑認甚明。
  (五)綜上，本件根據檢察官所提出之證據方法及證據資料暨本院
    依職權調查之證據，無從使本院形成被告有此部分公訴意旨
    所認販賣海洛因犯行之確信，即尚有被告並無此部分犯罪事
    實之合理懷疑，被告此部分犯罪即屬不能證明，本院自難就
    此部分被告被訴事實為有罪之認定，依法應為無罪判決之諭
    知。
據上論斷，應依刑事訴訟法第二百九十九條第一項本文、第三百
條、第三百零一條第一項，毒品危害防制條例第四條第一項、第
二項、第十七條第二項、第十九條第一項，藥事法第八十三條第
一項，刑法第十一條、第四十七條第一項、第五十九條、第三十
八條第一項第二款、第五十一條第五款，判決如主文。
本案經檢察官高永棟到庭執行職務。
中    華    民    國    100    年    11   月    23    日
                刑事第四庭  審判長法  官  鄭景文
                                  法  官  李辛茹
                                  法  官  陳賢德
以上正本證明與原本無異。
如不服本判決應於收受送達後10日內向本院提出上訴書狀，並應
敘述具體理由；其未敘述上訴理由者，應於上訴期間屆滿後20日
內向本院補提理由書（均須按他造當事人之人數附繕本）「切勿
逕送上級法院」。
中    華    民    國   100    年    11    月    24    日
                                  書記官  王靜敏
附錄論罪科刑法條
毒品危害防制條例第四條第一項、第二項
製造、運輸、販賣第一級毒品者，處死刑或無期徒刑；處無期徒
刑者，得併科新臺幣二千萬元以下罰金。
製造、運輸、販賣第二級毒品者，處無期徒刑或七年以上有期徒
刑，得併科新臺幣一千萬元以下罰金。
藥事法第八十三條第一項
明知為偽藥或禁藥，而販賣、供應、調劑、運送、寄藏、牙保、
轉讓或意圖販賣而陳列者，處七年以下有期徒刑，得併科新臺幣
五百萬元以下罰金。
附表【壹】（按時間先後順序）
┌─┬─┬─────┬────┬──────────────┬────────┬──────────┐
│編│對│聯繫及交易│交易地點│          交易過程          │ 本院判處之罪刑 │   本案重要證據     │
│號│象│   時間   │        │                            │                │                    │
├─┼─┼─────┼────┼──────────────┼────────┼──────────┤
│一│陳│(1)99年8月1│沈秉宜在│陳家興於左列(1)之時間，以其所│沈秉宜販賣第二級│1.通訊監察譯文（本院│
│︿│家│  7日中午1│臺北市中│使用行動電話號碼0000000000號│毒品，累犯，處有│  卷(二)第87頁）。    │
│起│興│  2時33分 │山區龍江│與沈秉宜所使用之行動電話號碼│期徒刑貳年。扣案│2.通聯紀錄檔案光碟一│
│訴│  │  許。    │街某處承│0000000000號（當時沈秉宜所有│號碼為0000000000│  片（偵查卷錄音帶存│
│書│  │(2)同日晚間│租之公寓│之該號碼用戶識別卡係插置在扣│號、0000000000號│  放袋內）。        │
│附│  │  10時33分│1 樓車庫│案其所有無序號之SAMSUNG 廠牌│之行動電話用戶識│3.左列扣案證物（偵查│
│表│  │  許。    │旁。    │行動電話機使用）聯繫，而向沈│別卡各壹枚、SAMS│  卷第38~39、42、175│
│編│  │(3)同日晚間│        │秉宜表明其欲前往向沈秉宜購買│-UNG廠牌之行動電│  、215~216、228頁）│
│號│  │  10時43分│        │甲基安非他命之意思，經沈秉宜│話機（無序號）壹│  。                │
│１│  │  許。    │        │應允後，復於左列(2)之時間，以│支、透明夾鏈袋壹│4.證人陳家興於警詢及│
│﹀│  │（起訴書將│        │其上開行動電話號碼與沈秉宜所│包（即壹只大夾鏈│  檢察官偵訊時之證述│
│  │  │本次毒品交│        │使用之行動電話號碼0000000000│袋，內含捌拾壹只│  （偵查卷第 50、111│
│  │  │易時間誤載│        │號（當時沈秉宜所有之該號碼用│小夾鏈袋）均沒收│  頁）。            │
│  │  │為上開(2)之│        │戶識別卡係插置在未扣案其所有│；未扣案不詳廠牌│5.被告於檢察官偵訊及│
│  │  │聯繫時間）│        │序號為000000000000000 號之不│之行動電話機（序│  本院（聲羈）訊問、│
│  │  │          │        │詳廠牌行動電話機使用）聯繫確│號為000000000000│  審判程序之自白（偵│
│  │  │          │        │認交易地點；嗣陳家興於左列(3)│870 號）壹支沒收│  查卷第150 頁、聲羈│
│  │  │          │        │之時間抵達左列地點時，再以其│，如全部或一部不│  卷第7 頁、本院卷(三)│
│  │  │          │        │所使用上開行動電話號碼聯繫沈│能沒收時，追徵其│  第47、129頁）。   │
│  │  │          │        │秉宜前揭行動電話號碼（097620│價額或以其財產抵│                    │
│  │  │          │        │1876），沈秉宜隨即在左列地點│償之；未扣案之販│                    │
│  │  │          │        │，將甲基安非他命一小包（重量│賣毒品所得新臺幣│                    │
│  │  │          │        │不詳）賣予陳家興，並當場收取│壹仟元沒收，如全│                    │
│  │  │          │        │陳家興所給付之1,000元對價。 │部或一部不能沒收│                    │
│  │  │          │        │                            │時，以其財產抵償│                    │
│  │  │          │        │                            │之。            │                    │
├─┼─┼─────┼────┼──────────────┼────────┼──────────┤
│二│莊│(1)99年10月│沈秉宜在│莊隆臻於左列(1)之時間，以其所│沈秉宜販賣第一級│1.通訊監察譯文（本院│
│︿│隆│  7日下午2│基隆市信│使用行動電話號碼0000000000號│毒品，累犯，處有│  卷(二)第93頁背面）。│
│起│臻│  時8分許 │義區東美│與沈秉宜所使用之行動電話號碼│期徒刑柒年柒月。│2.行動電話號碼098508│
│訴│  │  。      │二街99號│0000000000號（當時沈秉宜所有│扣案號碼為098508│  9611號通聯紀錄及檔│
│書│  │(2)同日下午│居處外。│之該號碼用戶識別卡係插置在扣│9611號之行動電話│  案光碟（本院卷(一)第│
│附│  │  2時18分 │        │案其所有無序號之SAMSUNG 廠牌│用戶識別卡壹枚及│  108 頁正面、偵查卷│
│表│  │  許。    │        │行動電話機使用）聯繫，而向沈│SAMSUNG 廠牌之行│  錄音帶存放袋內）。│
│編│  │(3)同日下午│        │秉宜表明其欲前往向沈秉宜購買│動電話機（無序號│3.左列扣案證物（偵查│
│號│  │  2時23分 │        │海洛因之意思；沈秉宜應允後，│）壹支、透明夾鏈│  卷第38~39、42、175│
│６│  │  許。    │        │其則於左列(2)之時間，以其前揭│袋壹包（即壹只大│  、215~216、228頁）│
│﹀│  │（起訴書將│        │行動電話號碼與莊隆臻所使用上│夾鏈袋，內含捌拾│  。                │
│  │  │本次毒品交│        │開行動電話號碼聯繫確認前來交│壹只小夾鏈袋）均│4.證人莊隆臻於檢察官│
│  │  │易時間誤載│        │易時間；嗣莊隆臻於左列(3)之時│沒收。未扣案之販│  偵訊時之證述（偵查│
│  │  │為上開(1)之│        │間抵達左列地點附近，而以其所│賣毒品所得新臺幣│  卷第192頁）。     │
│  │  │聯繫時間）│        │使用上開行動電話號碼聯繫沈秉│壹仟元沒收，如全│5.被告於檢察官偵訊及│
│  │  │          │        │宜前揭行動電話號碼，數分鐘後│部或一部不能沒收│  本院（聲羈）訊問、│
│  │  │          │        │，沈秉宜則在左列地點，將海洛│時，以其財產抵償│  審判程序之自白（偵│
│  │  │          │        │因一小包（重量不詳）賣予莊隆│之。            │  查卷第154 頁、聲羈│
│  │  │          │        │臻，並當場收取莊隆臻所給付之│                │  卷第7 頁、本院卷(三)│
│  │  │          │        │1,000元對價。               │                │  第48、127頁）。   │
├─┼─┼─────┼────┼──────────────┼────────┼──────────┤
│三│莊│(1)99年10月│沈秉宜在│莊隆臻於左列(1)之時間，以其所│沈秉宜販賣第一級│1.通訊監察譯文（本院│
│︿│隆│  8日下午4│基隆市信│使用行動電話號碼0000000000號│毒品，累犯，處有│  卷(二)第94頁正面）。│
│起│臻│  時8分許 │義區東美│與沈秉宜所使用之行動電話號碼│期徒刑柒年柒月。│2.行動電話號碼098508│
│訴│  │  。      │二街99號│0000000000號（當時沈秉宜所有│扣案號碼為098508│  9611號通聯紀錄及檔│
│書│  │(2)同日下午│居處外。│之該號碼用戶識別卡係插置在扣│9611號之行動電話│  案光碟（本院卷(一)第│
│附│  │  4時54分 │        │案其所有無序號之SAMSUNG 廠牌│用戶識別卡壹枚及│  109 頁背面、偵查卷│
│表│  │  許。    │        │行動電話機使用）聯繫，而向沈│SAMSUNG 廠牌之行│  錄音帶存放袋內）。│
│編│  │(3)同日下午│        │秉宜表明其欲前往沈秉宜左列居│動電話機（無序號│3.左列扣案證物（偵查│
│號│  │  5時許。 │        │處之意思；沈秉宜則於左列(2)之│）壹支、透明夾鏈│  卷第38~39、42、175│
│７│  │（起訴書將│        │時間，以其前揭行動電話號碼與│袋壹包（即壹只大│  、215~216、228頁）│
│﹀│  │本次毒品交│        │莊隆臻所使用上開行動電話號碼│夾鏈袋，內含捌拾│  。                │
│  │  │易時間誤載│        │聯繫，莊隆臻即表明購買海洛因│壹只小夾鏈袋）均│4.證人莊隆臻於警詢時│
│  │  │為上開(2)之│        │及其價額之意思；嗣莊隆臻於左│沒收。          │  之證述（偵查卷第11│
│  │  │聯繫時間）│        │列(3)之時間抵達左列地點，沈秉│                │  8~119頁）。       │
│  │  │          │        │宜即出面將海洛因一小包（重量│                │5.被告於檢察官偵訊及│
│  │  │          │        │不詳）賣予莊隆臻，然莊隆臻因│                │  本院（聲羈）訊問、│
│  │  │          │        │當時缺錢，遂未當場給付對價之│                │  審判程序之自白（偵│
│  │  │          │        │500 元，而以先行賒欠方式購得│                │  查卷第154 頁、聲羈│
│  │  │          │        │，嗣亦未給付此價金。        │                │  卷第7 頁、本院卷(三)│
│  │  │          │        │                            │                │  第48、127頁）。   │
├─┼─┼─────┼────┼──────────────┼────────┼──────────┤
│四│莊│(1)99年10月│沈秉宜在│莊隆臻之女友於左列(1)之時間，│沈秉宜販賣第一級│1.通訊監察譯文（本院│
│︿│隆│  月14日上│基隆市信│以市內電話號碼（02）00000000│毒品，累犯，處有│  卷(二)第95~96頁正面 │
│起│臻│  午9時4至│義區東美│號與當時尚在臺北市市○○道三│期徒刑柒年柒月。│  ）。              │
│訴│  │  18分許。│二街99號│段附近之沈秉宜所使用之行動電│扣案號碼為091745│2.行動電話號碼091745│
│書│  │(2)同日上午│居處外。│話號碼0000000000號（當時沈秉│9835號之行動電話│  9835號通聯紀錄及檔│
│附│  │  10、11時│        │宜所有之該號碼用戶識別卡係插│用戶識別卡壹枚及│  案光碟（本院卷(一)第│
│表│  │  許。    │        │置在扣案其所有序號為358279/0│NOKIA 廠牌之行動│  63頁正面、偵查卷錄│
│編│  │（起訴書將│        │3/913799/5〈通聯紀錄顯示為35│電話機（序號為35│  音帶存放袋內）。  │
│號│  │本次毒品交│        │0000000000000〉號之NOKIA廠牌│8279/03/913799/5│3.左列扣案證物（偵查│
│８│  │易時間誤載│        │行動電話機使用）聯繫；沈秉宜│號）壹支、透明夾│  卷第38~39、175、21│
│﹀│  │為上開(1)之│        │則約於左列(2)之時間返回其左列│鏈袋壹包（即壹只│  5、218、228頁）。 │
│  │  │聯繫時間）│        │居處，莊隆臻亦前往左列地點與│大夾鏈袋，內含捌│4.證人莊隆臻於警詢及│
│  │  │          │        │沈秉宜進行毒品交易，而由沈秉│拾壹只小夾鏈袋）│  檢察官偵訊時之證述│
│  │  │          │        │宜將海洛因一小包（重量不詳）│均沒收。未扣案之│  （偵查卷第117~118 │
│  │  │          │        │賣予莊隆臻，然莊隆臻因當時缺│販賣毒品所得新臺│  、192頁）。       │
│  │  │          │        │錢，遂未當場給付對價之1,000 │幣壹仟元沒收，如│5.被告於檢察官偵訊及│
│  │  │          │        │元之對價，而以先行賒欠方式購│全部或一部不能沒│  本院（聲羈）訊問、│
│  │  │          │        │得，嗣莊隆臻於數日後方才給付│收時，以其財產抵│  審判程序之自白（偵│
│  │  │          │        │此價金。                    │償之。          │  查卷第153~154 頁、│
│  │  │          │        │                            │                │  聲羈卷第7 頁、本院│
│  │  │          │        │                            │                │  卷(三)第48、128 頁）│
│  │  │          │        │                            │                │  。                │
├─┼─┼─────┼────┼──────────────┼────────┼──────────┤
│五│陳│99年11月初│沈秉宜在│沈秉宜因積欠陳家興債務，原與│沈秉宜販賣第二級│1.通訊監察譯文（本院│
│︿│家│某日。    │臺北市龍│陳家興議定於每月月初分期償還│毒品，累犯，處有│  卷(二)第88頁正面）。│
│起│興│（起訴書將│江街某處│10,000元，惟於左列時間前，陳│期徒刑貳年。扣案│2.左列扣案證物（偵查│
│訴│  │本次毒品交│承租公寓│家興向沈秉宜提議以沈秉宜所持│透明夾鏈袋壹包（│  卷第39、175、228頁│
│書│  │易時間誤載│之1 樓電│有售價為10,000元之甲基安非他│即壹只大夾鏈袋，│  ）。              │
│附│  │為99年12月│梯口。  │命抵債，經沈秉宜應允後，雙方│內含捌拾壹只小夾│3.證人陳家興於本院審│
│表│  │1日凌晨2時│        │即於左列時間，在左列地點，由│鏈袋）沒收。    │  判程序之證述（本院│
│編│  │24分許陳家│        │沈秉宜將一小包（重量約五至六│                │  卷(三)第46頁）。    │
│號│  │興向沈秉宜│        │公克，純度不詳）甲基安非他命│                │4.被告於本院審判程序│
│２│  │傳簡訊重提│        │，以10,000元之價格賣予陳家興│                │  之自白（本院卷(三)第│
│﹀│  │此事之時間│        │，以抵銷其應於左列時間償還予│                │  47~48頁）。       │
│  │  │）        │        │陳家興之10,000元債務。      │                │                    │
├─┼─┼─────┼────┼──────────────┼────────┼──────────┤
│六│張│(1)99年11月│沈秉宜在│張言立於左列(1)之時間，以其所│沈秉宜販賣第一級│1.通訊監察譯文（本院│
│︿│言│  8日下午2│基隆市信│使用行動電話號碼0000000000號│毒品，累犯，處有│  卷(二)第89頁正面）。│
│起│立│  時9分許 │義區東美│，與沈秉宜所使用之行動電話號│期徒刑柒年柒月。│2.行動電話號碼091745│
│訴│  │  。      │二街99號│碼0000000000號（當時沈秉宜所│扣案號碼為091745│  9835號通聯紀錄及檔│
│書│  │(2)同日下午│居處外。│有之該號碼用戶識別卡係插置在│9835號之行動電話│  案光碟（本院卷(一)第│
│附│  │  2時50分 │        │扣案其所有序號為358279/03/91│用戶識別卡壹枚及│  64頁背面、偵查卷錄│
│表│  │  許。    │        │3799/5〈通聯紀錄顯示為358279│NOKIA 廠牌之行動│  音帶存放袋內）。  │
│編│  │(3)同日下午│        │000000000〉號之NOKIA廠牌行動│電話機（序號為35│3.左列扣案證物（偵查│
│號│  │  3時1分許│        │電話機使用）聯繫，而向沈秉宜│8279/03/913799/5│  卷第38~39、175、21│
│３│  │  。      │        │表明其欲前往向沈秉宜購買海洛│號）壹支、透明夾│  5、218、228頁）。 │
│﹀│  │（起訴書將│        │因及其金額之意思，經沈秉宜應│鏈袋壹包（即壹只│4.證人張言立於警詢時│
│  │  │本次毒品交│        │允後，復於左列(2)之時間，以其│大夾鏈袋，內含捌│  之證述（偵查卷第65│
│  │  │易時間誤載│        │上開行動電話號碼與沈秉宜所使│拾壹只小夾鏈袋）│  頁）。            │
│  │  │為上開(1)之│        │用前揭行動電話號碼聯繫確認交│均沒收。未扣案之│5.被告於檢察官偵訊及│
│  │  │聯繫時間）│        │易地點；嗣張言立於左列(3)之時│販賣毒品所得新臺│  本院（聲羈）訊問、│
│  │  │          │        │間抵達左列地點門口時，再以其│幣仟元沒收，如│  審判程序之自白（偵│
│  │  │          │        │所使用上開行動電話號碼聯繫沈│全部或一部不能沒│  查卷第151 頁、聲羈│
│  │  │          │        │秉宜前揭行動電話號碼，沈秉宜│收時，以其財產抵│  卷第7 頁、本院卷(三)│
│  │  │          │        │隨即在左列地點，將海洛因一小│償之。          │  第48、126頁）。   │
│  │  │          │        │包（重量不詳）賣予張言立，並│                │                    │
│  │  │          │        │當場收取張言立所給付之3,000 │                │                    │
│  │  │          │        │元對價。                    │                │                    │
├─┼─┼─────┼────┼──────────────┼────────┼──────────┤
│七│莊│(1)99年11月│沈秉宜在│莊隆臻之女友於左列(1)之時間，│沈秉宜販賣第一級│1.通訊監察譯文（本院│
│︿│隆│  16日凌晨│基隆市信│以渠二人共同使用之行動電話號│毒品，累犯，處有│  卷(二)第90頁正面）。│
│起│臻│  2時20分 │義區東美│碼0000000000號，傳簡訊予沈秉│期徒刑柒年柒月。│2.行動電話號碼098508│
│訴│  │  許。    │二街99號│宜所使用之行動電話號碼098508│扣案號碼為098508│  9611號通聯紀錄及檔│
│書│  │(2)同日凌晨│居處外。│9611號（當時沈秉宜所有之該號│9611號之行動電話│  案光碟（本院卷(一)第│
│附│  │  3時52分 │        │碼用戶識別卡係插置在扣案其所│用戶識別卡壹枚及│  153 頁背面、偵查卷│
│表│  │  許。    │        │有無序號之SAMSUNG 廠牌行動電│SAMSUNG 廠牌之行│  錄音帶存放袋內）。│
│編│  │(3)同日凌晨│        │話機使用）聯繫，而向沈秉宜表│動電話機（無序號│3.左列扣案證物（偵查│
│號│  │  4時許。 │        │明將由莊隆臻前往沈秉宜左列居│）壹支、透明夾鏈│  卷第38~39、42、175│
│９│  │（起訴書將│        │處購買海洛因之意思；嗣莊隆臻│袋壹包（即壹只大│  、215~216、228頁）│
│﹀│  │本次毒品交│        │於左列(2)之時間，以其上開行動│夾鏈袋，內含捌拾│  。                │
│  │  │易時間誤載│        │電話號碼與沈秉宜所使用前揭行│壹只小夾鏈袋）均│4.證人莊隆臻於警詢及│
│  │  │為上開(1)之│        │動電話號碼聯繫，並於左列(3)之│沒收。未扣案之販│  檢察官偵訊時之證述│
│  │  │聯繫時間）│        │時間抵達左列地點門口，沈秉宜│賣毒品所得新臺幣│ （偵查卷第121、192 │
│  │  │          │        │隨即出面將海洛因一小包（重量│壹仟元沒收，如全│  ~193頁）。        │
│  │  │          │        │不詳）賣予莊隆臻，並當場收取│部或一部不能沒收│5.被告於檢察官偵訊及│
│  │  │          │        │莊隆臻所給付之1,000元對價。 │時，以其財產抵償│  本院（聲羈）訊問、│
│  │  │          │        │                            │之。            │  審判程序之自白（偵│
│  │  │          │        │                            │                │  查卷第154 頁、聲羈│
│  │  │          │        │                            │                │  卷第7 頁、本院卷(三)│
│  │  │          │        │                            │                │  第48、127~128 頁）│
│  │  │          │        │                            │                │  。                │
├─┼─┼─────┼────┼──────────────┼────────┼──────────┤
│八│張│(1)99年11月│基隆市仁│張言立於左列(1)之時間，以其所│沈秉宜販賣第一級│1.通訊監察譯文（本院│
│︿│言│  16日下午│愛區劉銘│使用行動電話號碼0000000000號│毒品，累犯，處有│  卷(二)第91頁正面）。│
│起│立│  2時8分許│傳路1號 │，傳簡訊予沈秉宜所使用之行動│期徒刑柒年柒月。│2.行動電話號碼098508│
│訴│  │  。      │「肯德基│電話號碼0000000000號（當時沈│扣案號碼為098508│  9611號通聯紀錄及檔│
│書│  │(2)同日下午│」餐廳外│秉宜所有之該號碼用戶識別卡係│9611號之行動電話│  案光碟（本院卷(一)第│
│附│  │  2時43分 │。      │插置在扣案其所有無序號之SAMS│用戶識別卡壹枚及│  154 頁正面、偵查卷│
│表│  │  許。    │        │-UNG廠牌行動電話機使用），而│SAMSUNG 廠牌之行│  錄音帶存放袋內）。│
│編│  │(3)同日下午│        │向沈秉宜表明其欲向沈秉宜購買│動電話機（無序號│3.左列扣案證物（偵查│
│號│  │  4時40至5│        │海洛因及其金額之意思；沈秉宜│）壹支、透明夾鏈│  卷第38~39、42、175│
│４│  │  0分許。 │        │則於左列(2)之時間，以其前揭行│袋壹包（即壹只大│  、215~216、228頁）│
│﹀│  │（起訴書將│        │動電話號碼與張言立所使用上開│夾鏈袋，內含捌拾│  。                │
│  │  │本次毒品交│        │行動電話號碼聯繫，而應允張言│壹只小夾鏈袋）均│4.證人張言立於警詢時│
│  │  │易時間誤載│        │立前述購買海洛因之要約後；沈│沒收。未扣案之販│  之證述（偵查卷第64│
│  │  │為上開(1)之│        │秉宜於左列(3)之時間抵達左列地│賣毒品所得新臺幣│  頁）。            │
│  │  │聯繫時間）│        │點，與張言立進行毒品交易，而│貳仟元沒收，如全│5.被告於檢察官偵訊及│
│  │  │          │        │將海洛因一小包（重量不詳）賣│部或一部不能沒收│  本院（聲羈）訊問、│
│  │  │          │        │予張言立，並當場收取張言立所│時，以其財產抵償│  審判程序之自白（偵│
│  │  │          │        │給付之2,000元對價。         │之。            │  查卷第151 頁、聲羈│
│  │  │          │        │                            │                │  卷第7 頁、本院卷(三)│
│  │  │          │        │                            │                │  第48、127頁）。   │
├─┼─┼─────┼────┼──────────────┼────────┼──────────┤
│九│莊│(1)99年11月│沈秉宜在│莊隆臻於左列(1)之時間，以其所│沈秉宜販賣第一級│1.通訊監察譯文（本院│
│︿│隆│  23日上午│基隆市信│使用之行動電話號碼0000000000│毒品，累犯，處有│  卷(二)第100頁背面） │
│起│臻│  8時13分 │義區東美│號，傳簡訊予沈秉宜所使用之行│期徒刑柒年柒月。│  。                │
│訴│  │  許。    │二街99號│動電話號碼0000000000號（當時│扣案號碼為098508│2.行動電話號碼098508│
│書│  │(2)同日上午│居處外。│沈秉宜所有之該號碼用戶識別卡│9611號之行動電話│  9611號通聯紀錄及檔│
│附│  │  8時29分 │        │係插置在扣案其所有無序號之SA│用戶識別卡壹枚及│  案光碟（本院卷(一)第│
│表│  │  許。    │        │-MSUNG廠牌行動電話機使用），│SAMSUNG 廠牌之行│  166 頁正面、偵查卷│
│編│  │（起訴書將│        │而向沈秉宜表明欲代理綽號「兩│動電話機（無序號│  錄音帶存放袋內）。│
│號│  │本次毒品交│        │元」之友人前往沈秉宜左列居處│）壹支、透明夾鏈│3.左列扣案證物（偵查│
│１０│  │易時間誤載│        │購買海洛因及其金額之意思；嗣│袋壹包（即壹只大│  卷第38~39、42、175│
│﹀│  │為上開(1)之│        │莊隆臻於左列(2)之時間抵達左列│夾鏈袋，內含捌拾│  、215~216、228頁）│
│  │  │聯繫時間）│        │地點門口時，再以其所使用上開│壹只小夾鏈袋）均│  。                │
│  │  │          │        │行動電話號碼聯繫沈秉宜前揭行│沒收。未扣案之販│4.證人莊隆臻於警詢及│
│  │  │          │        │動電話號碼，沈秉宜隨即在左列│賣毒品所得新臺幣│  檢察官偵訊時之證述│
│  │  │          │        │地點，將海洛因一小包（重量不│壹仟元沒收，如全│  （偵查卷第119~120 │
│  │  │          │        │詳）賣予莊隆臻，並當場收取莊│部或一部不能沒收│  、192 頁）。      │
│  │  │          │        │隆臻所給付之1,000元對價。   │時，以其財產抵償│5.被告於檢察官偵訊及│
│  │  │          │        │                            │之。            │  本院（聲羈）訊問、│
│  │  │          │        │                            │                │  審判程序之自白（偵│
│  │  │          │        │                            │                │  查卷第154 頁、聲羈│
│  │  │          │        │                            │                │  卷第7 頁、本院卷(三)│
│  │  │          │        │                            │                │  第48、128頁）。   │
├─┼─┼─────┼────┼──────────────┼────────┼──────────┤
│十│張│(1)99年11月│基隆市信│張言立於左列(1)之時間，以市內│沈秉宜販賣第一級│1.通訊監察譯文（本院│
│︿│言│  27日下午│義區深澳│電話號碼（02）00000000號與沈│毒品，累犯，處有│  卷(二)第92頁正面）。│
│起│立│  2時21分 │坑路「大│秉宜所使用之行動電話號碼0985│期徒刑柒年柒月。│2.行動電話號碼098508│
│訴│  │  許。    │香港社區│089611號（當時沈秉宜所有之該│扣案號碼為098508│  9611號通聯紀錄及檔│
│書│  │(2)同日下午│」前。  │號碼用戶識別卡係插置在扣案其│9611號之行動電話│  案光碟（本院卷(一)第│
│附│  │  2時51分 │        │所有無序號之SAMSUNG 廠牌行動│用戶識別卡壹枚及│  175 頁正面、偵查卷│
│表│  │  許。    │        │電話機使用）聯繫，而向沈秉宜│SAMSUNG 廠牌之行│  錄音帶存放袋內）。│
│編│  │（起訴書將│        │表明欲前往沈秉宜左列居處購買│動電話機（無序號│3.左列扣案證物（偵查│
│號│  │本次毒品交│        │海洛因及其金額之意思；沈秉宜│）壹支、透明夾鏈│  卷第38~39、42、175│
│５│  │易時間誤載│        │應允後，張言立則於左列(2)之時│袋壹包（即壹只大│  、215~216、228頁）│
│﹀│  │為上開(1)之│        │間抵達左列地點門口時，再以其│夾鏈袋，內含捌拾│  。                │
│  │  │聯繫時間）│        │所使用行動電話號碼0000000000│壹只小夾鏈袋）均│4.證人張言立於警詢及│
│  │  │          │        │號聯繫沈秉宜前揭行動電話號碼│沒收。未扣案之販│  檢察官偵訊時之證述│
│  │  │          │        │，沈秉宜隨即在左列地點，將海│賣毒品所得新臺幣│  （偵查卷第63、96頁│
│  │  │          │        │洛因一小包（重量不詳）賣予張│壹仟元沒收，如全│  ）。              │
│  │  │          │        │言立，並當場收取莊隆臻所給付│部或一部不能沒收│5.被告於檢察官偵訊及│
│  │  │          │        │之1,000元對價。             │時，以其財產抵償│  本院（聲羈）訊問、│
│  │  │          │        │                            │之。            │  審判程序之自白（偵│
│  │  │          │        │                            │                │  查卷第152 頁、聲羈│
│  │  │          │        │                            │                │  卷第7 頁、本院卷(三)│
│  │  │          │        │                            │                │  第48、128~129頁） │
│  │  │          │        │                            │                │  。                │
└─┴─┴─────┴────┴──────────────┴────────┴──────────┘
附表【貳】（按時間先後順序）
┌─┬─┬─────┬────┬──────────────┬────────┬──────────┐
│編│對│聯繫及轉讓│轉讓地點│           轉讓情形         │ 本院判處之罪刑 │    本案重要證據    │
│號│象│   時間   │        │                            │                │                    │
├─┼─┼─────┼────┼──────────────┼────────┼──────────┤
│一│劉│(1)99年10月│劉郁君在│劉郁君於左列(1)之時間，以其所│沈秉宜明知禁藥而│1.通訊監察譯文（偵查│
│︿│郁│  29日上午│臺北市新│使用之行動電話號碼0000000000│轉讓，處有期徒刑│  卷第252頁）。     │
│起│君│  6時37分 │生北路一│號與當時尚在基隆市信義區深澳│伍月。扣案之號碼│2.行動電話號碼098508│
│訴│  │  許。    │段54號之│坑路居處之沈秉宜所使用之行動│為0000000000號用│  9611號通聯紀錄及檔│
│書│  │(2)同日上午│2號（7樓│電話號碼0000000000號（當時沈│戶識別卡壹枚及SA│  案光碟（本院卷(一)第│
│附│  │  7、8時許│）居處樓│秉宜所有之該號碼用戶識別卡係│-MSUNG廠牌之行動│  128 頁正面、偵查卷│
│表│  │  。      │下。    │插置在扣案其所有無序號之SAMS│電話（無序號）壹│  錄音帶存放袋內）。│
│編│  │（起訴書將│        │-UNG廠牌行動電話機使用）聯繫│支、透明夾鏈袋壹│3.左列扣案證物（偵查│
│號│  │本次禁藥轉│        │，而向沈秉宜表示其甲基安非他│包（即壹只大夾鏈│  卷第38~39、42、175│
││  │讓時間誤載│        │命已所剩無幾，沈秉宜則表示已│袋，內含捌拾壹只│  、215~216、228頁）│
│﹀│  │為上開(1)之│        │然外出，欲前往臺北市，即約於│小夾鏈袋）均沒收│  。                │
│  │  │聯繫時間）│        │左列(2)之時間，在左列地點，將│。              │4.證人劉郁君於警詢及│
│  │  │          │        │甲基安非他命一小包（毛重約二│                │  檢察官偵訊時之證述│
│  │  │          │        │公克）無償轉讓予劉郁君，以供│                │  （偵查卷第136、191│
│  │  │          │        │其施用。                    │                │  頁）。            │
│  │  │          │        │                            │                │5.被告於檢察官偵訊及│
│  │  │          │        │                            │                │  本院（聲羈）訊問、│
│  │  │          │        │                            │                │  審判程序之自白（偵│
│  │  │          │        │                            │                │  查卷第152 頁、聲羈│
│  │  │          │        │                            │                │  卷第7 頁、本院卷(一)│
│  │  │          │        │                            │                │  第19~20頁）。     │
├─┼─┼─────┼────┼──────────────┼────────┼──────────┤
│二│劉│(1)99年10月│劉郁君在│沈秉宜於左列(1)之時間，在基隆│沈秉宜明知禁藥而│1.通訊監察譯文（偵查│
│︿│郁│  31日下午│臺北市新│市信義區○○○路居處，以其所│轉讓，處有期徒刑│  卷第253頁）。     │
│起│君│  3時46分 │生北路一│使用之行動電話號碼0000000000│伍月。扣案之號碼│2.行動電話號碼098508│
│訴│  │  許。    │段54號之│號（當時沈秉宜所有該號碼之用│為0000000000號用│  9611號通聯紀錄及檔│
│書│  │(2)同日晚間│2號（7樓│戶識別卡係插置在扣案其所有無│戶識別卡壹枚及SA│  案光碟（本院卷(一)第│
│附│  │  某時。  │）居處樓│序號之SAMSUNG 廠牌行動電話機│-MSUNG廠牌之行動│  132 頁正面、偵查卷│
│表│  │（起訴書將│下。    │使用）與劉郁君所使用之行動電│電話（無序號）壹│  錄音帶存放袋內）。│
│編│  │本次禁藥轉│        │話號碼0000000000號聯繫，詢問│支、透明夾鏈袋壹│3.左列扣案證物（偵查│
│號│  │讓時間誤載│        │尚有無剩餘甲基安非他命可供施│包（即壹只大夾鏈│  卷第38~39、42、175│
││  │為上開(1)之│        │用；嗣沈秉宜則於左列(2)之時間│袋，內含捌拾壹只│  、215~216、228頁）│
│﹀│  │聯繫時間）│        │，在左列地點，將甲基安非他命│小夾鏈袋）均沒收│  。                │
│  │  │          │        │一小包（毛重約二公克）無償轉│。              │4.證人劉郁君於警詢及│
│  │  │          │        │讓予劉郁君，以供其施用。    │                │  檢察官偵訊時之證述│
│  │  │          │        │                            │                │  （偵查卷第136~137 │
│  │  │          │        │                            │                │  、191、246頁）。  │
│  │  │          │        │                            │                │5.被告於檢察官偵訊及│
│  │  │          │        │                            │                │  本院（聲羈）訊問、│
│  │  │          │        │                            │                │  審判程序之自白（偵│
│  │  │          │        │                            │                │  查卷第152 頁、聲羈│
│  │  │          │        │                            │                │  卷第7 頁、本院卷(一)│
│  │  │          │        │                            │                │  第20頁）。        │
├─┼─┼─────┼────┼──────────────┼────────┼──────────┤
│三│劉│99年12月22│劉郁君在│沈秉宜於左列時間，在左列地點│沈秉宜明知禁藥而│1.行動電話號碼098508│
│︿│郁│日約莫黎明│臺北市新│，將甲基安非他命一小包（毛重│轉讓，處有期徒刑│  9611號通聯紀錄（本│
│起│君│前至清晨某│生北路一│約二公克）無償轉讓予劉郁君，│伍月。扣案透明夾│  院卷(一)第210頁背面 │
│訴│  │時。      │段54號之│以供其施用。                │鏈袋壹包（即壹只│  ）。              │
│書│  │          │2號（7樓│                            │大夾鏈袋，內含捌│2.左列扣案證物（偵查│
│附│  │          │）居處樓│                            │拾壹只小夾鏈袋）│  卷第39、175、228頁│
│表│  │          │下。    │                            │沒收。          │  ）。              │
│編│  │          │        │                            │                │3.證人劉郁君於警詢及│
│號│  │          │        │                            │                │  檢察官偵訊時之證述│
││  │          │        │                            │                │  （偵查卷第135、246│
│﹀│  │          │        │                            │                │  頁）。            │
│  │  │          │        │                            │                │4.被告於檢察官偵訊及│
│  │  │          │        │                            │                │  本院（聲羈）訊問、│
│  │  │          │        │                            │                │  審判程序之自白（偵│
│  │  │          │        │                            │                │  查卷第152~153 頁、│
│  │  │          │        │                            │                │  聲羈卷第7 頁、本院│
│  │  │          │        │                            │                │  卷(一)第20頁）。    │
└─┴─┴─────┴────┴──────────────┴────────┴──────────┘